# Project Bijeenkomst 18/02/2025

# Agenda
- Mededelingen
  - Iedereen is weer beter
- Opzetten van docusaurus
- Snelheid van de Archimate Import (mee nemen naar 19-02-2025)
- Gemma API -> Testen en specs doornemen op 19-02-2025
- Eerste bevindingen van de export (mee nemen naar 19-02-2025)
- Security en architectuur repository
- Sprintreviews (eerste periode besloten, later op uitnodiging)
- Toelichting op sprintplanning
- Informatie uitwisseling

# Issues up for review
- 

# Actiepunten

| Actie | Verantwoordelijke | Status |
|-------|------------------|---------|
| Ruben admin rechten geven om devs toe te voegen | Peter | Done |
| Conduction developers toevoegen | Ruben | Done |
| Project inrichten op VNG organisatie  | Ruben | Done |
| GitHub-Jira koppeling herstellen | Matthias | TODO |
| Forken van de benodigde componenten | Ruben | TODO |
| Security policies en branch protection rules instellen | - | TODO |
| Architectuur documentatie en richtlijnen opstellen | Ruben | In porgress |
| Signal groepje aanmaken | Jeroen | Done |
| Bij IBD ophalen hoeveel bestanden zij verwachten per pakket| Peter | TODO |
