# Project Bijeenkomst 18/03/2025

# Agenda
- Mededelingen
- - Matt is iets later
- Stand van zaken (sprint demo 3 & 4)
- Update van Open Registers
- Bekijken audit trails
- Update Open Connector
- Bekijken Synchronysatie logs
- Toelichting op sprintplanning print 5
- Notatie wijze van status issues
- Informatie uitwisseling

# Issues up for review
- [Sprint 2,3 en 4](https://github.com/orgs/VNG-Realisatie/projects/17/views/3?filterQuery=status%3AReview+assignee%3Amarkbacker%2CMakkmetp) 

# Actiepunten

| Actie | Verantwoordelijke | Status |
|-------|------------------|---------|
| GitHub-Jira koppeling herstellen | Matthias | TODO |
| Security policies en branch protection rules instellen | - | TODO |
| Rutger VN-R betrekken op api testen | Peter | TODO |

