# Project Bijeenkomst 13/04/2025

# Agenda
- Mededelingen
    - Wilco is ziek, vervangen door Robert
    - We denken archi af te hebben voor fase 1
    - Er staan redenlijk wat [vragen](https://github.com/VNG-Realisatie/Softwarecatalogus/issues?q=state%3Aopen%20label%3A%22question%22) uit (227)
    - We zijn door alle issues heen gelopen en hebben per issue de archtecturele wijzigingen in de API verwerkt (voor zover er op de issues geen vragen open stonden)
- Stand van zaken (sprint demo 4,5,6)
    - Performance van views, status en plan van aanpak
    - Test run archimate
    - Zoeken in applicaties en organisaties
    - Beheren van pagina's en menu's
- Update van Open Registers
    - Bekijken tables en organisaties accepteren (van concept naar stable zetten)
    - Bekijken audit trails
    - Bekijken import/export functionaliteit
    - Proef migratie software catalogus draaien
    - Dynamische tabelen
- Toelichting op sprintplanning print 7
    - Even goed ophalen wat nu de rest punten voor archi zijn (uberhaupt) zodat die a.s.a.p kunnen worden afgerond
    - Inplannen nieuwe frontend dag
- Informatie uitwisseling
    - Formulier account
    - Formulier organisatie
    - Formulier aanbod

# Issues up for review
- [Sprint 4](https://github.com/orgs/VNG-Realisatie/projects/17/views/3?filterQuery=status%3AReview+assignee%3Amarkbacker%2CMakkmetp) 

# Actiepunten

???
