# Project Bijeenkomst 18/02/2025

# Agenda
- Mededelingen
- Wat is er gebeurd? (sprint demo)
- Hoe te testen
- - Documentatie via docusaurus
- - Api via stoplight
- - views via vng.opencatalogi.nl/gemma
- frontend performance
- - Deze is nu nog slecht, heeft te maken met nog te implementeren technische keuzes
- Hoe ronden we sprint 2 af?
- Toelichting op sprintplanning print 3
- Hoe gaan we om met github? 
- - Wat staat waar (documentatie, code, issues)
- - Markd down van issues gaan we verwijderen
- - Docuementatie stat in de branceh documentatie in de map website
- Informatie uitwisseling

# Issues up for review
- [Sprint 1](https://github.com/orgs/VNG-Realisatie/projects/17/views/2) Nemen we  19-02-2025) door

# Actiepunten

| Actie | Verantwoordelijke | Status |
|-------|------------------|---------|
| GitHub-Jira koppeling herstellen | Matthias | TODO |
| Forken van de benodigde componenten | Ruben | TODO |
| Security policies en branch protection rules instellen | - | TODO |
| Bij IBD ophalen hoeveel bestanden zij verwachten per pakket| Peter | TODO |
| Rutger VN-R betrekken op api testen | Peter | TODO |
